臺灣高等法院臺中分院刑事判決　　　　 94年度上易字第558號
上　訴　人
即　被　告　丙○○
上列上訴人因竊盜案件，不服臺灣臺中地方法院94年度易字第27
6號中華民國94年3月9日第一審判決（起訴案號：臺灣臺中地方
法院檢察署93年度偵字第17290、19961、20754號），提起上訴
，本院判決如下：
    主  文
上訴駁回。
    事  實
丙○○分別與黃盟凱、林文政共同意圖為自己不法之所有，先後
於下列時間、地點，竊取他人財物：
(一)丙○○以每偷得一部機車，即付黃盟凱新台幣（以下同）三千
  元為代價，夥同黃盟凱於民國九十三年十月四日下午，由丙○
  ○騎乘不詳車號之機車搭載黃盟凱，由黃盟凱攜帶其所有之鑰
  匙一支及客觀上足供為兇器使用之Ｔ型扳手七支為行竊工具，
  四處尋找行竊之目標，同日十五時三十分許，在臺中市南屯區
  ○○○路82巷35號前，由丙○○在旁把風，由黃盟凱撿拾路邊
  一顆石頭，撬開吳曉芳停放在該處之車牌號碼ＢＫ９—９１７
  號重型機車（為吳樹林所有）之大鎖（毀損部分未據告訴），
  以其所帶鑰匙插入該機車之電門，惟尚未及完成發動，即遭路
  人察覺並報警處理，致未得逞，黃盟凱當場為警查獲，並扣得
  其所有之行竊工具鑰匙一支及Ｔ型扳手七支，丙○○則乘隙逃
  逸。
(二)丙○○另與林文政共同基於竊盜之犯意聯絡，由丙○○攜帶其
  所有客觀上足供為兇器使用之Ｔ型扳手二支，騎乘其向不知情
  之友人所借ＨＮＭ—８２１號重型機車搭載林文政，於93年11
  月24日凌晨零時30分許，在臺中市○區○○路四段60之12號前
  ，由林文政在旁把風，丙○○即以其所帶之上開Ｔ型扳手，插
  入乙○○停放在該處之車號ＱＱ５—６８３號輕型機車（為惠
  鮮貿易有限公司所有）之電門鎖，發動電門將該車駛離現場，
  林文政則騎乘ＨＮＭ—八二一號重型機車隨之逃逸，適為巡邏
  員警察覺，經予追捕，追至臺中市○○○路與太原六街口始將
  丙○○、林文政逮捕，並扣得丙○○所有供竊盜所用之Ｔ型扳
  手二支、及乙○○所失竊之機車（已交由乙○○領回）。
    理  由
一、按「被告以外之人於審判外之言詞或書面陳述，除法律有規
    定者外，不得作為證據。」「被告以外之人於偵查中向檢察
    官所為之陳述，除顯有不可信之情況者外，得為證據。」「
    被告以外之人於檢察事務官、司法警察官或司法警察調查中
    所為之陳述，與審判中不符時，其先前之陳述具有較可信之
    特別情況，且為證明犯罪事實存否所必要者，得為證據。」
    刑事訴訟法第一百五十九條第一項、第一百五十九條之一第
    二項、第一百五十九條之二分別定有明文；「被告以外之人
    於審判外之陳述，雖不符前四條之規定，而經當事人於審判
    程序同意作為證據，法院審酌該言詞陳述或書面陳述作成時
    之情況，認為適當者，亦得為證據。」「當事人、代理人或
    辯護人於法院調查證據時，知有第一百五十九條第一項不得
    為證據之情形，而未於言詞辯論終結前聲明異議者，視為有
    前項之同意。」同法第一百五十九條之五第一項、第二項亦
    規定甚明。本案之共犯黃盟凱、林文政、及證人吳曉芳、林
    勝彬、乙○○於警訊時或偵查中所為之陳述雖屬審判外之陳
    述，被告於原審法院調查證據時，非不知有第一百五十九條
    第一項不得為證據之情形，而未於言詞辯論終結前聲明異議
    ，應視為被告就上開各該共犯及證人於審判外之警訊時及偵
    查中所為之陳述，業於審判程序中同意作為證據，依前揭規
    定，自具有證據能力。
二、前揭事實，業據共犯黃盟凱、林文政迭於警訊、偵查、及原
    審審理中供述在卷，核與證人吳曉芳、林勝彬、乙○○於警
    訊時或偵查中所證惰節相符，復據上訴人即被告丙○○於原
    審審理中供認屬實，並有車輛尋獲贓物認領保管單附卷可稽
    ，及鑰匙一支、Ｔ型扳手九支扣案可資佐證，事證明確，被
    告犯行，堪以認定。
三、查上開屬共犯黃盟凱所有之Ｔ型板手七支、及屬被告丙○○
    所有之Ｔ型扳手二支，均為質地堅硬之金屬材質，末端均呈
    尖銳狀，有各該扳手扣案足憑，顯然足以對人之生命、身體
    安全構成威脅、客觀上具有危險性，而可供為兇器使用無疑
    。關於前揭事實(一)該部分，共犯黃盟凱撬開吳曉芳之機車大
    鎖並將鑰匙插入電門鎖，已著手於竊盜犯行之實施，然尚未
    及完成發動，即遭路人察覺並報警處理，致未得逞，為未遂
    犯。核被告丙○○、黃盟凱前揭關於事實(一)該部分所為，係
    犯刑法第三百二十一條第三項、第一項第三款之攜帶兇器竊
    盜未遂罪；被告丙○○、林文政前揭關於事實(二)該部分所為
    ，係犯刑法第三百二十一條第一項第三款之攜帶兇器竊盜罪
    。被告丙○○與黃盟凱就事實(一)該部分之犯行、與林文政就
    事實(二)該部分之犯行，分別有犯意之聯絡及行為之分擔，均
    為共同正犯。被告丙○○先後二次之犯行，時間密接，犯罪
    構成要件相同，顯係基於概括犯意反覆為之，為連續犯，應
    以一攜帶兇器竊盜罪論，並依法加重其刑。扣案之鑰匙一支
    、扳手七支，屬共犯被告黃盟凱所有、其餘扳手二支，屬被
    告丙○○所有，且均為供彼等共同行竊所用之物，業據被告
    丙○○及共犯黃盟凱供述在卷，均應予依法宣告沒收。
三、原審適用刑法第二十八條、第五十六條、第三百二十一條第
    一項第三款、第三十八條第一項第二款，並審酌被告丙○○
    犯罪之動機、目的、手段、所竊取之物均已交由被害人領回
    、犯罪後已坦承全部犯行等一切情狀，予以量處有期徒刑八
    月，就扣案之鑰匙一支、扳手九支，併依法宣告沒收，認事
    用法，均無不合，量刑亦稱妥適，被告上訴意旨空言指摘原
    判決不當，非有理由，應予駁回。
四、被告丙○○經合法傳喚，無正當理由不到庭，爰不待其陳述
    ，逕行判決。
五、據上論斷，應依刑事訴訟法第三百七十一條、第三百六十八
    條，判決如主文。
本案經檢察官甲○○到庭執行職務。
中　　華　　民　　國　　94　　年　　8　　月　 25  　　日
            刑事第十庭  審判長法  官  林  照  明
                              法  官  唐  光  義
                              法  官  林  清  鈞
上列正本證明與原本無異。
不得上訴。
                              書記官  劉  智  文
中　　華　　民　　國　　94　　年　　8　　月　29     　日
                                                    　F
